【裁判字號】    97,消債更,168
【裁判日期】    970805
【裁判案由】    更生事件
【裁判全文】
臺灣屏東地方法院民事裁定           97年度消債更字第168號
聲  請  人
即債 務 人  甲○○
                    國民
上列當事人聲請消費者債務清理事件，本院裁定如下：
    主  文
債務人甲○○自中華民國九十七年八月五日十二時起開始更生程
序。
命司法事務官進行本件更生程序。
    理  由
一、按債務人不能清償債務或有不能清償之虞；且無擔保或無優
    先權之債務總額未逾新臺幣一千二百萬元者，於法院裁定開
    始清算程序或宣告破產前，得向法院聲請更生；又法院開始
    更生程序之裁定，應載明其年、月、日、時，並即時發生效
    力，消費者債務清理條例第3 條、第42條第1 項、第45條第
    1 項分別定有明文。次按法院裁定開始更生或清算程序後，
    得命司法事務官進行更生或清算程序，必要時得選任律師、
    會計師或其他適當之自然人或法人一人為監督人或管理人，
    同條例第16條第1 項亦有明文。
二、本件債務人聲請意旨略以：其就新臺幣（下同）811,110 元
    債務有不能清償之情事，曾於95年間以書面向最大債權金融
    機構華泰商業銀行請求依「中華民國銀行公會會員辦理消費
    金融案件無擔保債務協商機制」共同協商債務清償方案，嗣
    協商成立，約定自95年5 月起，按月攤還11,088元，惟因債
    務人月薪僅約25,500元，尚須扶養父母及97年3 月7 日出生
    之幼女，履行協商顯有重大困難，而此並非債務人主觀上惡
    意不履行協商，實係客觀上確有不可歸責於債務人之事由。
    又其無擔保或無優先權之債務總額未逾1,200 萬元，復未經
    法院裁定開始清算程序或宣告破產，爰向本院聲請更生等語
    。
三、經查債務人所主張之上開事實，業據其提出與所述相符之債
    權人清冊、財產暨收入狀況說明書、協商成立之無擔保債務
    還款計劃影本、薪資轉帳存摺影本、財政部台灣省南區國稅
    局95年度綜合所得稅各類所得資料清單、全國財產稅總歸戶
    財產查詢清單、戶籍謄本、財團法人金融合徵信中心當事人
    查詢個人資料（信用報告）回覆書等件為證，應堪信實。次
    查債務人之夫曾國志96年度全年所得僅72,491元，有本院職
    權調取其所得明細附卷可稽，顯未能分擔家庭費用之支出；
    而債務人雖有兄王耀樂、姊王詩貽二人應共同扶養父母，惟
    其兄王耀樂業經本院以97年度消債清字第15號裁定開始清算
    程序；其姊王詩貽則係中度智障，有身心障礙手冊可稽，足
    徵均未能實際分擔對父母之扶養費支出。
四、綜上所述，債務人每月所得扣除協商約定應繳之金額後，僅
    剩約15,000元，顯難支應其本人及對其父、母、幼女所負扶
    養義務之基本生活開銷。從而，尚難認其不能履行協商係有
    可歸責之事由，而其名下復無土地、房屋或其他有變現價值
    之動產可資為清償之憑藉，又查無債務人有消費者債務清理
    條例第6 條第3 項、第8 條或第46條各款所定駁回更生聲請
    之事由存在，則債務人聲請更生，應屬有據，爰裁定如主文
    第一項所示，並命司法事務官進行本件更生程序。
中    華    民    國    97    年    8     月    5     日
                        民事庭法官  孫  國  禎
正本係照原本作成。
本裁定不得抗告。
本件裁定公告日期為民國97年8月5日中午十二時。
                        法院書記官  徐  建  功
中    華    民    國    97    年    8     月    5     日


司法院資訊處製作；財團法人民間司法改革基金會備份。
